臺灣高雄地方法院刑事裁定
111年度聲字第1679號
聲  請  人  臺灣高雄地方檢察署檢察官
受  刑  人  矯鴻田


上列聲請人因受刑人數罪併罰有二裁判以上，聲請定其應執行之
刑（111年度執聲字第1358號），本院裁定如下：
    主  文
矯鴻田犯如附表所示之壹拾肆罪，所處各如附表所示之刑，應執
行有期徒刑壹年拾月。
    理　由
一、聲請意旨略以：受刑人矯鴻田因犯詐欺等罪，先後經判決確
    定處如附表所示之刑，應依刑法第50條、第53條及第51條第
    5款規定，定其應執行之刑，爰依刑事訴訟法第477條第1項
    聲請裁定等語。
二、按裁判確定前犯數罪者，併合處罰之；數罪併罰，有二裁判
    以上者，依刑法第51條規定，定其應執行之刑；數罪併罰，
    分別宣告其罪之刑，宣告多數有期徒刑者，於各刑中之最長
    期以上，各刑合併之刑期以下，定其刑期，但不得逾30年；
    依刑法第53條應依刑法第51條第5款之規定，定其應執行刑
    者，由該案犯罪事實最後判決之法院之檢察官，聲請該法院
    裁定之，刑法第50條第1項前段、第53條、第51條第5款及刑
    事訴訟法第477條第1項分別定有明文。次按法律上屬於自由
    裁量之事項，有其外部性界限及內部性界限，並非概無拘束
    ，依據法律之具體規定，法院應在其範圍選擇為適當之裁判
    者，為外部性界限；而法院為裁判時，應考量法律之目的，
    及法律秩序之理念所在者，為內部性界限，法院為裁判時，
    二者均不得有所踰越。在數罪併罰，有二裁判以上，定其應
    執行之刑時，固屬於法院自由裁量之事項，然仍應受前揭外
    部性界限及內部性界限之拘束（最高法院80年台非字第473
    號判決先例、93年度台非字第192號判決意旨參照）。
三、查受刑人所犯如附表所示之14罪，先後經判處如附表所示之
    刑，並於如附表所示之日期分別確定在案，且附表編號2至4
    之罪，曾經定應執行刑為有期徒刑1年9月，有臺灣高等法院
    被告前案紀錄表、各該刑事判決書在卷可稽。又受刑人就附
    表所犯，雖各有得易科罰金及不得易科罰金之罪，然受刑人
    已請求檢察官就附表所示各罪，聲請定其應執行刑，此有臺
    灣高雄地方檢察署受刑人是否同意聲請定執行刑調查表附卷
    足憑，依刑法第50條第2項規定，自不受同法第50條第1項第
    1款規定之限制，是本院認本件聲請核屬正當，應予准許。
    復依前揭說明，本院就附表所示案件，再為定應執行刑之裁
    判時，應受前開裁判所為定應執行刑內部界限之拘束，不得
    重於上開曾定應執行刑之各罪之應執行刑與其餘各罪所示刑
    度加計之總和（計算式：2月＋1年9月＝1年11月）。
四、爰審酌受刑人所犯如附表編號2至4所示各罪均為三人以上共
    同詐欺取財之犯罪類型，其行為態樣、手段、動機、目的、
    侵害法益種類均相同，犯罪時間甚為密接，責任非難重複之
    程度較高；如附表編號1所示之幫助詐欺取財罪，亦同屬詐
    欺集團類型犯罪之整體情狀；復考量各罪仍係侵害不同被害
    人之法益，斟酌全體犯罪應予非難評價之程度，暨受刑人以
    前引調查表書面陳述請求從輕量刑之意見，定其應執行刑如
    主文所示。至受刑人所犯如附表編號1所示之罪，雖已易科
    罰金執行完畢，然此應由檢察官日後指揮執行本件應執行之
    刑時，予以折抵扣除，並不影響本院就本件聲請定應執行之
    刑；又此部分因與附表編號2至4不得易科罰金之刑合併定應
    執行刑，自無庸再為易科罰金折算標準之諭知，均附此敘明
    。　
五、依刑事訴訟法第477條第1項，刑法第50條、第53條、第51條
    第5款，裁定如主文。
中　　華　　民　　國　　111 　年　　10　　月　　6 　　日
                  刑事第二庭   法　官   徐莉喬
以上正本證明與原本無異。
如不服本裁定，應於收受送達後5 日內向本院提出抗告狀。
因疫情而遲誤不變期間，得向法院聲請回復原狀。
中　　華　　民　　國　　111 　年　　10　　月　　6 　　日
                                書記官  涂文豪 
附表：
 編          號  1 2 3 4  罪          名  幫助犯詐欺取財罪 三人以上共同詐欺取財罪 三人以上共同詐欺取財罪 三人以上共同詐欺取財罪  宣    告    刑  有期徒刑2月，如易科罰金，以新臺幣1仟元折算1日 有期徒刑1年2月，共3罪 有期徒刑1年1月，共5罪 有期徒刑1年，共5罪  犯  罪  日  期  109年4月25日 109年6月6日至同年月11日 109年6月6日至同年月11日 109年6月6日至同年月11日 偵查(自訴)機關年  度  案  號  高雄地檢109年度偵字第15445號 高雄地檢109年度偵字第15099、18187、18613、19142、20811、21067號 高雄地檢109年度偵字第15099、18187、18613、19142、20811、21067號 高雄地檢109年度偵字第15099、18187、18613、19142、20811、21067號 最  後   事實審 法    院 高雄地院 高雄地院 高雄地院 高雄地院  案    號 109年度審易字第1591號 110年度金訴字第51號 110年度金訴字第51號 110年度金訴字第51號  判決日期 110年1月19日 111年6月20日 111年6月20日 111年6月20日 確  定    判  決 法    院 高雄地院 高雄地院 高雄地院 高雄地院  案    號 109年度審易字第1591號 110年度金訴字第51號 110年度金訴字第51號 110年度金訴字第51號  判    決 確定日期 110年3月5日 111年8月2日 111年8月2日 111年8月2日 備           註  高雄地檢110年度執字第2131號 高雄地檢111年度執字第5872號 高雄地檢111年度執字第5872號 高雄地檢111年度執字第5872號    編號2至4曾定應執行刑為有期徒刑1年9月